最　高　行　政　法　院　裁　定
　　　　　　　　　　　　　　　　　　 96年度裁字第01887號
上　訴　人　甲○○
被 上訴 人　國防部政治作戰局
代　表　人　吳達澎
上列當事人間因考試事件，上訴人對於中華民國94年12月16日臺
北高等行政法院94年度訴字第1269號判決，提起上訴，本院裁定
如下：
　　主  文
上訴駁回。
上訴審訴訟費用由上訴人負擔。
　　理  由
一、按對於高等行政法院判決上訴，非以其違背法令為理由，不
    得為之，行政訴訟法第242條定有明文。是對於高等行政法
    院判決上訴，若未具體說明原判決違背何項法令、不適用或
    如何適用不當之具體情事，即非主張原判決違背法令以為上
    訴理由，其上訴不應准許。
二、上訴人參加被上訴人國防部政治作戰局辦理「93年軍備局採
    購中心駐歐採購組監察官」遴選甄試，因專業科目成績顯未
    達及格標準（以85分及格），經被上訴人於93年5月6日勁勝
    字第0930006331號書函覆上訴人謂：「台端申訴案，前於93
    年4月12日、19日到部時，已親自審閱『專業科目』試卷等
    相關資料，並釋明成績未達及格標準、不符遴選任用之規定
    」。上訴人不服，於民國（下同）93年5月17日向國防部提
    起訴願，經國防部審議以93年決字第087號訴願決定訴願不
    受理在案。嗣上訴人又以未接獲成績單及是否錄取之通知為
    由，再次函請被上訴人以書面答覆考試結果，經被上訴人以
    93年11月10日勁勝字第0930016495號函覆上訴人略謂：「台
    端參加93年採購中心駐歐採購組監察官遴選案，前於93年5
    月17日向國防部提起訴願，案經國防部審議作成93年決字第
    087號決定，已敘明理由及測驗成績等併附訴願決定書函覆
    台端在案。．．．」上訴人猶不服，再向國防部提起訴願，
    經國防部審議仍作成不受理之決定。上訴人不服，遂循序提
    起本件行政訴訟，求為判決撤銷訴願決定，命被上訴人對上
    訴人提出之聲請為特定內容之行政處分。案經原審駁回其訴
    後，上訴人對被上訴人國防部政治作戰局部分提起上訴。（
    關於國防部部分未提起上訴，已確定。）
三、原審斟酌全辯論意旨及調查證據之結果，以：按人民因中央
    或地方機關對其依法申請之案件，於法令所定期間內應作為
    而不作為，認為其權利或法律上利益受損害者，經依訴願程
    序後，得向高等行政法院提起請求該機關應為行政處分或應
    為特定內容之行政處分之訴訟，行政訴訟法第5條第1項定有
    明文。故人民提起行政訴訟必其權利或法律上利益因行政機
    關之不作為致受有損害者，始得依上述規定請求法院保護。
    如行政機關業已作成拒絕之處分，受處分之相對人自應就拒
    絕之處分依法提起行政爭訟以求救濟。其不經此途，而反覆
    請求行政機關作成處分，並執意提起行政爭訟，其起訴即無
    保護之必要。查上訴人參加被上訴人國防部政治作戰局辦理
    「93年軍備局採購中心駐歐採購組監察官」遴選甄試，其EC
    L語文測試成績為85分，專業科目成績為80分，專業科目成
    績顯未達及格標準（以85分及格）。上訴人於93年4月12日
    、19日已親自審閱「專業科目」試卷等相關資料，另被上訴
    人亦以93年5月6日勁勝字第0930006331號書函通知上訴人；
    雖上述書函係經上訴人陳情後，被上訴人機關始作成，惟不
    影響被上訴人機關業已對考試作成是否錄取之決定之事實。
    次查上訴人因不服前揭書函，於93年5月17日向國防部提起
    訴願，經國防部以前揭書函僅係被上訴人就考試結果所為之
    事實敘述，並非行政處分，遂決定「訴願不受理」。再查上
    訴人對此「訴願不受理」之決定未提起行政訴訟，嗣後卻以
    其未接獲成績單及是否錄取之通知為由，函請被上訴人以書
    面答覆考試結果。經被上訴人再以93年11月10日勁勝字第09
    30016495號函覆上訴人：「台端參加93年採購中心駐歐採購
    組監察官遴選案，前於93年5月17日向國防部提起訴願，案
    經國防部審議作成93年決字第087號決定，已敘明理由及測
    驗成績等併附訴願決定書函覆台端在案。．．．」。上訴人
    仍表不服，再次向國防部提起訴願，並經國防部再次作成「
    訴願不受理」決定。由此足見被上訴人早已就考試之錄取與
    否作成決定並通知上訴人，且上訴人亦已對此提起訴願，並
    經訴願審議機關即國防部作成93年決字第087號之訴願不受
    理決定。惟上訴人對此不受理決定未提起行政訴訟，反而一
    再請求被上訴人應再次作成處分，並執意提起爭訟，其起訴
    即無保護之必要，顯無理由，應予駁回。資為其判斷之論據
    。
四、上訴人上訴意旨略以：按行政程序法第95條規定：「行政處
    分除法規另有要式之規定者外，得以書面、言詞或其他方式
    為之。以書面以外方式所為之行政處分，其相對人或利害關
    係人有正當理由要求作成書面時，處分機關不得拒絕。」查
    上訴人起訴意旨，並非請求被上訴人再次作成考試及格或錄
    取之決定，而係請求被上訴人發給未予錄取之成績證明。是
    原判決認上訴人係反覆請求行政機關作成處分，顯屬誤會，
    且有適用法規不當及理由矛盾之瑕疵，應予廢棄等語。
五、本院按：原判決以被上訴人國防部政治作戰局已函覆上訴人
    考試成績未達錄取標準，上訴人重複要求被上訴人國防部政
    治作戰局作成成績及錄取與否之通知，並提起課予義務訴訟
    ，請求判命被上訴人國防部政治作戰局為特定內容之處分，
    欠缺權利保護之必要等由，據以駁回此部分之訴，上訴人就
    此並未敘明具體說明原判決違背何項法令、不適用或如何適
    用不當之具體情事。又查被上訴人國防部總政治作戰局兩次
    函覆，均已敘明函覆之主旨、事實及理由，並有發文年月日
    及文號，已難謂被上訴人國防部政治部作戰局未作成書面處
    分，上訴意旨猶以被上訴人國防部政治作戰局未作成書面處
    分，於法有違云云，亦嫌無據。此係對有無書面之事實加以
    爭執，亦非對原判決有何違背法令之主張。綜上；上訴意旨
    尚非主張原判決違背法令以為上訴理由，其上訴不應准許，
    依首開規定及說明，其上訴為不合法，應予駁回。
六、依行政訴訟法第249條第1項前段、第104條、民事訴訟法第
    95條、第78條，裁定如主文。
中　　華　　民　　國　　96　　年　　8　　 月　　16　　日
                  第一庭審判長法  官　高　啟　燦
                              法  官  黃　璽　君
                              法  官　廖　宏　明
                              法  官　楊　惠　欽
                              法  官　林　樹　埔
以  上  正  本  證  明  與  原  本  無  異
中　　華　　民　　國　　96　　年　　8　　 月　　17　　日
　　　　　　　　　　　　　　　書記官　彭　秀　玲
